【裁判字號】    89,易,1391
【裁判日期】    891116
【裁判案由】    竊盜
【裁判全文】
臺灣屏東地方法院刑事判決                        八十九年度易字第一三九一號
    公  訴  人  臺灣屏東地方法院檢察署檢察官
    被      告  甲○○
右列被告因竊盜案件，經檢察官提起公訴（八十九年度偵字第四四一三號），本院判
決如左：
     主  文
甲○○竊盜，處拘役貳拾日，緩刑貳年。
     事  實
一、甲○○意圖為自己不法之所有，於民國八十九年七月二十九日上午九時三十分許
    ，在屏東縣牡丹鄉○○段五七七地號土地旁之河川地，委由不知情之尤景民（業
    經檢察官為不起訴處分），以挖土機盜取寬度二點五公尺，高度九公尺之茄冬樹
    一棵得手，後將該樹載離上址約五十公尺時，為警當場查獲。
二、案經屏東縣警察局恆春分局報請臺灣屏東地方法院檢察署檢察官偵查起訴。
     理  由
一、訊據被告甲○○坦承上情不諱，惟就其動機辯稱：因該樹會使我檳榔園的土流失
    ，所以我才想將該樹移植到我另一塊地旁云云，然查與破壞植生，恆不利水土保
    持之常理相違。再者，被告於明知該茄冬樹非其所有之情況下，仍擬將之移植於
    自己所有之土地上，堪認其具不法所有之意圖。此外，被告之自白，復與共同被
    告尤景民供述、證人宋徐春枝證述之情節相符，並有贓物認領保管單、屏東縣牡
    丹鄉違規使用山坡地查報表各一紙及照片八張附卷可稽，事證明確，犯行洵堪認
    定，應予依法論科。
二、核被告僱用不知情之尤景民挖取該茄冬樹，係犯刑法第三百二十條第一項之竊盜
    罪，而為間接正犯。爰審酌被告素行、動機、目的、手段、所得財物、造成損害
    及犯後態度等一切情狀，量處如主文所示之刑。又查被告前未曾受有期徒刑以上
    刑之宣告，有臺灣屏東地方法院檢察署刑案資料查註紀錄表及本院全國前案紀錄
    表各一份可佐，其因一時失慮致罹刑章，經此教訓，當知謹慎，信無再犯之虞，
    本院認其所受刑之宣告以暫不執行為適當，併宣告緩刑二年，以啟自新。
據上論斷，應依刑事訴訟法第二百九十九條第一項前段，刑法第三百二十條第一項、
第七十四條第一款，罰金罰鍰提高標準條例第一條前段，判決如主文。
本案經檢察官呂乾坤到庭執行職務。
中      華      民      國      八十九      年    十一    月    十六    日
                                      臺灣屏東地方法院刑事第二庭
                                          法  官    蔡憲德
右正本證明與原本無異。
對於本判決如有不服應於收受送達後十日內向本院提出上訴書狀上訴於台灣高等法院
高雄分院並按他造當事人之人數附具繕本。
                                          書記官    林鴻仁
中      華      民      國      八十九      年    十一    月    十六    日
附錄本案論罪科刑法條
刑法第三百二十條第一項
意圖為自己或第三人不法之所有，而竊取他人之動產者，為竊盜罪，處五年以下有期
徒刑、拘役或五百元以下罰金。


司法院資訊處製作；財團法人民間司法改革基金會備份。
